【裁判字號】    92,訴,355
【裁判日期】    921114
【裁判案由】    違反槍砲彈藥刀械管制條例
【裁判全文】
臺灣士林地方法院刑事判決                          九十二年度訴字第三五五號
    公  訴  人  臺灣士林地方法院檢察署檢察官
    被      告  甲○○
右列被告因違反槍砲彈藥刀械管制條例案件，經檢察官提起公訴 (九十二年度偵字第
二三六八號)，本院合議庭裁定依簡式審判程序並判決如左：
    主  文
甲○○未經許可持有可發射子彈具殺傷力之土造霰彈槍，處有期徒刑貳年陸月，併科
罰金新台幣伍萬元，罰金如易服勞役，以新台幣玖佰元（即銀元參佰元）折算壹日。
扣案之土造霰彈槍壹支（槍枝管制編號0000000000號）沒收。又以加害生命之事，恐
嚇他人致生危害於安全，處有期徒刑柒月。應執行有期徒刑參年，併科罰金新台幣伍
萬元，罰金如易服勞役，以新台幣玖佰元（即銀元參佰元）折算壹日。扣案之土造霰
彈槍壹支（槍枝管制編號0000000000號）沒收。
    事  實
一、甲○○明知未經許可，不得無故持有槍砲彈藥刀械管制條例所列管的各式槍砲、
    彈藥，竟然仍於民國九十一年五、六月間，在台北市○○區○○街附近公園內拾
    得無人所有而具有殺傷力之土造霰彈槍一支（槍枝管制編號0000000000）及可供
    該槍使用具有殺傷力之土造子彈二顆而持有；並將上開槍彈藏放在台北市○○區
    ○○街二○八號一樓消防箱內。嗣於同年九月一日下午五時許，甲○○在同區○
    ○路○段二四二號地下一樓華元育樂休閒廣場（下稱華元廣場）內，因與人發生
    衝突而遭人毆打而心有不甘，乃另行起意至前述地點取出槍彈後隨即返回華元廣
    場，並以前述槍枝朝天花板及大門各射擊一發子彈，以加害生命之事，恫嚇華元
    廣場負責人乙○○，致生危害於乙○○之安全，乙○○並因此將華元廣場關閉歇
    業。嗣於同年十二月一日下午四時許，經警持搜索票在台北市○○區○○街二○
    八號五樓之七搜索後，由甲○○帶同到一樓之消防箱內起獲前述土造霰彈槍乙支
    。
三、案經台北市市政府警察局大安分局移送台灣士林地方法院檢察署檢察官偵查起訴
    。
    理  由
一、被告甲○○於本院準備程序及審理時均坦白承認前述持有槍彈及以開槍射擊被害
    人乙○○經營之華元廣場方式恐嚇被害人的犯罪事實。核與被害人乙○○、證人
    沈貝俞、張慶龍、潘昭勝於警訊陳述情節相符，並有刑案現場照片六張附卷可證
    。又扣案土造霰彈槍一枝（槍枝管制編號0000000000）係以鋼管車造而成之土造
    鋼管槍，槍枝可裝填口徑12gauge制式霰彈，機械性能良好，認具有殺傷力，此
    有內政部警政署刑事警察局刑鑑字第○九一○三二四五五三號鑑驗通知書在卷可
    證。因此，本件事證明確，被告犯行足以認定，應依法論罪科刑。
四、核被告所為，係犯槍砲彈藥刀械管制條例第十一條第四項之未經許可持有可發射
    子彈具殺傷力之槍枝罪及同條例第十二條第四項之未經許可持有子彈罪並刑法第
    三百零五條之恐嚇危害安全罪。被告以一持有行為而同時持有上開槍枝及子彈，
    係一行為觸犯數罪名的想像競合犯，應從刑法第五十五條之規定，從一重之未經
    許可無故持有槍枝罪處斷。再被告持前述槍枝及子彈對華元廣場開槍恐嚇的行為
    ，係因遭人毆打心有不甘另行起意而犯不同的犯罪行為，故與其持有槍彈部分，
    不生實質上一罪或裁判上一罪的關係，應分論併罰，起訴書雖認此部分僅涉及毀
    損罪又未據告訴部分，尚有未洽，惟經公訴人於本院更正，本認自得併予審理。
    爰審酌被告持有槍、彈助長社會安惡化危害甚大、犯後坦承犯行、品行、犯罪動
    機及目的並手段等一切情狀，各量處如主文所示之刑，並就罰金部分諭知易服勞
    役之折算標準，另就所宣告多數有期徒刑定其應執行刑。
六、扣案之如事實欄內所示之土造霰彈槍一支為違禁物，應依刑法第三十八條第一項
    第一款宣告沒收。至於已射擊的二顆子彈經擊發後，已不具有子彈的完整結構而
    不具殺傷力，且已失其效能，非彈藥之主要組成零件而非違禁物，爰不另為沒收
    之諭知，併此說明。
據上論斷，應依刑事訴訟法第二百九十九條第一項前段，槍砲彈藥刀械管制條例第十
一條第四項、第十二條第四項，刑法第十一條前段、第三百零五條、第五十五條、第
四十二條第二項、第五十一條第五款、第三十八條第一項第一款，罰金罰鍰提高標準
條例第二條，現行法規所定貨幣折算新台幣條例第二條，判決如主文。
本案經檢察官陳家美到庭執行職務。
中        華        民        國    九十二    年    十一    月  十四    日
                                          臺灣士林地方法院刑事第七庭
                                                法  官  李  建  忠
右正本證明與原本無異。
如不服本判決應於送達後十日內向本院提出上訴狀。
                                                書記官  曾  韻  蒔
中       華        民        國      九十二   年    十一   月   十四   日
附錄本案論罪科刑法條全文：
槍砲彈藥刀械管制條例第十一條：
未經許可，製造、販賣或運輸第四條第一項第一款所稱其他可發射金屬或子彈具有殺
傷力之各式槍砲者，處五年以上有期徒刑，併科新臺幣一千萬元以下罰金。
未經許可，轉讓、出租或出借前項所列槍砲者，處三年以上十年以下有期徒刑，併科
新臺幣七百萬元以下罰金。
意圖供自己或他人犯罪之用，而犯前二項之罪者，處無期徒刑或七年以上有期徒刑，
併科新臺幣一千萬元以下罰金。
未經許可，持有、寄藏或意圖販賣而陳列第一項所列槍砲者，處一年以上七年以下有
期徒刑，併科新臺幣七百萬元以下罰金。
第一項至第三項之未遂犯罰之。
槍砲彈藥刀械管制條例第十二條：
未經許可，製造、販賣或運輸子彈者，處一年以上七年以下有期徒刑，併科新台幣五
百萬元以下罰金。
未經許可，轉讓、出租或出借子彈者，處六月以上五年以下有期徒刑，併科新台幣三
百萬元以下罰金。
意圖供自己或他人犯罪之用，而犯前二項之罪者，處三年以上十年以下有期徒刑，併
科新台幣七百萬元以下罰金。
未經許可，持有、寄藏或意圖販賣而陳列子彈者，處五年以下有期徒刑，併科新台幣
三百萬元以下罰金。
第一項至第三項之未遂犯罰之。
中華民國刑法第三百零五條：
以加害生命、身體、自由、名譽、財產之事，恐嚇他人致生危害於安全者，處二年以
下有期徒刑、拘役或三百元以下罰金。


司法院資訊處製作；財團法人民間司法改革基金會備份。
